【裁判字號】    98,易,2209
【裁判日期】    980930
【裁判案由】    傷害
【裁判全文】
臺灣板橋地方法院刑事判決              98年度易字第2209號
公  訴  人  臺灣板橋地方法院檢察署檢察官
被      告  甲○○
            乙○○
上列被告因傷害案件，經檢察官提起公訴（98年度偵字第18622
號），由本院裁定改依簡式審判程序審理，並判決如下：
    主  文
甲○○傷害人之身體，處拘役貳拾日，如易科罰金，以新臺幣壹
仟元折算壹日。
乙○○傷害人之身體，處拘役參拾日，如易科罰金，以新臺幣壹
仟元折算壹日。
    事  實
一、甲○○於民國98年6 月11日13時30分許，在臺北縣中和市○
    ○街148 巷19弄2 號前，因酒後與乙○○之母親發生口角爭
    執，此間適遇乙○○返回住處行經該地之時，見狀心生不滿
    ，詎其2 人竟各自基於傷害之犯意，由乙○○手持安全帽毆
    打甲○○之頭部，並將之推倒在地，而甲○○則以徒手毆打
    乙○○之頸部加以反擊，造成甲○○受有頭部外傷併顱內出
    血及頭皮撕裂傷之傷害，乙○○亦受有頸部開放性傷口及頸
    部挫傷之傷害。
二、案經乙○○、甲○○訴由臺北縣政府警察局中和第二分局報
    告臺灣板橋地方法院檢察署檢察官偵查起訴。
    理  由
一、上開犯罪事實，業據被告甲○○、乙○○於本院審理時均坦
    承不諱，並經證人張善韜、陳麗玉分別於警詢時及偵查中指
    證明確，此外復有行政院衛生署雙和醫院診斷證明書2 份附
    卷可資佐證，足認被告2 人之自白與事實相符，是本件事證
    明確，被告2 人上開傷害之犯行堪以認定，應依法論科。
二、核被告甲○○、乙○○所為，均係犯刑法第277 條第1 項之
    傷害罪。爰審酌被告甲○○先前僅有賭博之前科，素行尚可
    ，被告乙○○先前則無任何前科紀錄，素行良好，惟其2 人
    僅因偶發之細故，即公然在道路旁相互鬥毆，其動機及目的
    均屬可議，復參酌其智識程度、各自犯罪之手段、造成對方
    所受傷害情形、對社會安寧秩序所生危害之程度以及被告2
    人於本院審理時已願坦承犯行，犯後態度尚稱良好等一切情
    狀，各量處如主文所示之刑，並均諭知易科罰金之折算標準
    ，以資儆懲。
三、末按「除被告所犯為死刑、無期徒刑、最輕本刑為3年以上
    有期徒刑之罪或高等法院管轄第1審案件者外，於前條第1項
    程序進行中，被告先就被訴事實為有罪之陳述時，審判長得
    告知被告簡式審判程序之旨，並聽取當事人、代理人、辯護
    人及輔佐人之意見後，裁定進行簡式審判程序。」刑事訴訟
    法第273 條之1 第1 項定有明文。查本件被告甲○○、乙○
    ○所犯上開刑法第277 條第1 項之罪，其法定刑並非最輕本
    刑為3 年以上有期徒刑之罪，且被告2 人於本院98年9 月17
    日準備程序進行中，復就被訴之事實為有罪之陳述，經告知
    被告簡式審判程序之旨，被告及公訴人對於本件改依簡式審
    判程序審理亦均表示同意，是本院即依前揭刑事訴訟法規定
    ，裁定本件進行簡式審判程序，附此敘明。
據上論斷，應依刑事訴訟法第273條之1第1項、第299條第1項前
段，刑法第277 條第1 項、第41條第1 項前段，刑法施行法第1
條之1 ，判決如主文。
本案經檢察官張瑞玲到庭執行職務。
中    華    民    國    98    年    9     月    30    日
                          刑事第十八庭
                                法  官  楊仲農
上列正本證明與原本無異。
如對本判決不服，應於送達後10日內，向本院提出上訴狀。（應
抄附繕本）
                                書記官  陳香君
中    華    民    國    98    年    9     月    30    日
附錄本判決論罪科刑法律條文：
中華民國刑法第277條
(普通傷害罪)
傷害人之身體或健康者，處三年以下有期徒刑、拘役或一千元以
下罰金。
犯前項之罪因而致人於死者，處無期徒刑或七年以上有期徒刑；
致重傷者，處三年以上十年以下有期徒刑。


司法院資訊處製作；財團法人民間司法改革基金會備份。
